臺灣臺北地方法院民事裁定  
111年度補字第2255號
原      告  游定承  
上列原告與不明被告間請求遷讓房屋等事件，本院裁定如下：
        主   文
原告應於本裁定送達後五日內，補正被告姓名，併查報所主張門
牌臺北市○○區○○路○段○○○號五樓屋突（即五樓頂樓加蓋）占用之
面積，並依法繳納訴訟費用，逾期未繳即駁回訴訟。
        理   由
一、按訴訟標的之價額，由法院核定。核定訴訟標的之價額，以
    起訴時之交易價額為準；無交易價額者，以原告就訴訟標的
    所有之利益為準；法院因核定訴訟標的之價額，得依職權調
    查證據；以一訴附帶請求其孳息、損害賠償、違約金或費用
    者，不併算其價額，民事訴訟法第77條之1第1項至第3項、
    第77條之2第2項分別定有明文。又按當事人書狀，應記載當
    事人姓名及住所或居所，當事人為法人、其他團體或機關者
    ，應記載其名稱及公務所、事務所或營業所，民事訴訟法第
    116條第1項第1款定有明文。而原告之訴起訴不合程式或不
    備其他要件者，法院應以裁定駁回之，但其情形可以補正者
    ，審判長應定期間先命補正，此觀民事訴訟法第249條第1 
    項但書第6款自明。末按屋頂平台無獨立之區分所有權，不
    能單獨交易，無交易價額可供參考，其價額之計算方式為公
    寓大廈基地之用益，係平均分散於各樓層，應以公寓大廈坐
    落基地之每平方公尺公告現值，乘以系爭違建占用平台之面
    積，再除以該公寓大廈登記樓層數（台灣高等法院99年11月
    10日法律座談會審查意見參照）。
二、本件原告訴之聲明第一項係請求「被告應將門牌號碼台北市
    ○○區○○路000號5樓屋突（即5樓頂加，下稱系爭頂樓加蓋）
    房屋騰空遷讓返還原告」，則依首開說明，原告請求被告遷
    讓返還系爭頂樓加蓋之訴訟標的價額，應為前揭建物基地11
    1年公告土地現值，乘以系爭頂樓加蓋占用平台之面積，再
    除以該公寓大廈登記樓層數，以核定本件訴訟標的價額。茲
    命原告查報系爭頂樓加蓋占用面積，並就所查報之占用面積
    ，依上述方式計算本件訴訟標的價額。至原告訴之聲明第二
    項之請求，係屬附帶請求給付相當於租金之不當得利，依上
    開規定，不併算其價額。又原告未於起訴狀上載明被告之姓
    名及其住居所，於法尚有未合。茲依民事訴訟法第249條第1
    項但書之規定，限原告於收受本裁定送達後5日內補繳裁判
    費，並補正被告姓名及其住居所，逾期不補正，即駁回其訴
    ，特此裁定。
中　　華　　民　　國　  111　　年　 10　　月　　28　　日
　　　　　　　　　民事第四庭   法  官   陳靜茹
以上正本係照原本作成。
本裁定不得抗告。　　　　　　　　　
中　　華　　民　　國　  111　　年　 10　　月　　28　　日
                               書記官   蔡汶芯